【裁判字號】    92,上訴,833
【裁判日期】    920331
【裁判案由】    殺人未遂等
【裁判全文】
臺灣高等法院刑事判決                            九十二年度上訴字第八三三號
    上  訴  人  臺灣臺北地方法院檢察署檢察官
    被      告  甲○○
右上訴人因被告傷害等案件，不服臺灣臺北地方法院九十一年度易緝字第二六號，
中華民國九十一年十二月三十日第一審判決（起訴案號：臺灣臺北地方法院檢察署七
十八年度偵字第一一一０七號），提起上訴，本院判決如左：
    主  文
原判決撤銷，發回台灣台北地方法院。
    理  由
一、公訴意旨略以：被告甲○○與共犯乙○○（另業經原審法院依重傷害判決確定）
    ，與陳志成間有債務糾紛，於民國七十八年六月三日凌晨一時許，夥同不詳姓名
    成所經營之星之戀卡拉ＯＫ店內，將陳志成圍住，其中一人砍陳志成一刀，陳志
    成以右手阻擋，遭砍中右上臂，店員林志宏欲打電話報警，復為其等將電話線砍
    斷。旋甲○○下令將陳志成帶離現場，陳志成掙脫逃跑，至台北市○○街一八三
    號附近時，為乙○○等人追及後，持刀朝陳志成身上亂砍，致陳志成受有左側腓
    骨下端開放性骨折、左側脛骨前肌後肌斷裂及左下肢外側撕裂傷等傷害，因認被
    告甲○○涉有共犯刑法第二百七十七條第一項之傷害罪嫌及同法第三百五十四條
    之毀損罪嫌。
二、原審法院以案件時效已完成者，應諭知免訴之判決，刑事訴訟法第三百零二條第
    二款定有明文。被告甲○○於七十八年六月三日涉犯刑法傷害罪嫌及毀損罪嫌，
    因逃匿經通緝，致審判之程序不能開始。依刑法第八十條、第八十三條之規定，
    所犯上開罪名十二年六月之追訴權時效已經完成，因而為免訴之判決，固非無見
    。
三、原審檢察官依據告訴人陳志成聲請上訴意旨略以：被告行兇之動機、目的、手段
    ，告訴人所受傷勢，被告不無殺人之犯意，其犯行時效尚未完成等語。
四、經查：本件原審檢察官起訴被告涉犯刑法第二百七十七條第一項普通傷害罪嫌，
    並於起訴書明確說明告訴人被六把刀砍時，被告如有致其於死之故意，斷不會僅
    受輕傷之理。而殺人未遂與前開傷害部分，屬同一犯罪事實，為同一案件，爰不
    另為不起訴處分。認定被告行為不構成殺人未遂罪，並不另為不起訴處分。則其
    依告訴人請求，未加審核，認被告所犯為殺人未遂罪嫌，自相矛盾，上訴自不足
    採。惟本案共犯乙○○，業經原審法院依共同使人受重傷未遂罪，判處有期徒刑
    二年七月確定，有原審法院八十年度易緝字第一六九號刑事判決及本院被告全國
    前案紀錄表在卷可按。而刑法第二百七十八條之重傷害罪，法定刑為五年以上十
    二年以下有期徒刑，依同法第八十條第一項第一款規定，其追訴權時效二十年。
    原審上開乙○○之確定判決，復認定被告為共同正犯，則同一起訴之案件，同一
    卷證，原審未審核被告所犯之罪行，並為相互矛盾之認定，遽對逃匿通緝之被告
    ，依普通傷害之短期時效為免訴之判決，自嫌率斷，而無可維持。本件檢察官之
    上訴雖無理由，但原判決既有可議，自應由本院將原判決撤銷，發回原審法院另
    為妥適之處理，並不經言詞辯論為之。
五、據上論斷，應依刑事訴訟法第三百六十九條第一項、第三百七十二條，判決如主
    文。
中      華      民      國      九十二    年      三     月    三十一   日
                            臺灣高等法院刑事第五庭
                                審判長法  官  曾  德  水
                                      法  官  楊  貴  雄
                                      法  官  趙  功  恆
右正本證明與原本無異。
如不服本判決，應於收受送達後十日內向本院提出上訴書狀，其未敘述上訴之理由者
並得於提起上訴後十日內向本院補提理由書（均須按他造當事人之人數附繕本）。
                                      書記官  孫  佩  琳
中      華      民      國    九十二    年        四      月    一      日


司法院資訊處製作；財團法人民間司法改革基金會備份。
